臺灣高等法院刑事附帶民事訴訟判決　　　 96年度附民字第1號
原　　　告　甲○○
被　　　告　乙○○
　　　　　　　　　　（現於臺灣臺北監獄執行中）
上列被告因詐欺案件（九十五年度上易字第二四七五號），經原
告提起附帶民事訴訟，請求損害賠償，本院判決如下：
   主  文
被告應給付原告新臺幣柒萬捌仟壹佰元，及自民國九十六年一月
六日起至清償日止，按週年利率百分之五計算之利息。
原告其餘之訴駁回。
訴訟費用由被告負擔三分之一，餘由原告負擔。
本判決第一項得假執行。
   事  實
甲、原告方面：
一、聲明：
　　（一）被告應給付原告新臺幣（下同）十九萬零九百十九元
          ，並自起訴狀繕本送達之翌日起（即九十六年一月六
          日）至清償日止，按週年利率百分之五計算之利息。
    （二）訴訟費用由被告負擔。
二、陳述：
　　被告乙○○以詐騙手法，誘騙原告甲○○刷卡提領現金，另
　  以原告之信用卡刷卡購買金飾，並取走上開現金、金飾，使
    原告受有下列之損失：
      １、中國信託九十五年一月十四日提款二千元，及手續費
          六元。
      ２、郵局九十五年一月十四日提款三千六百元，及手續費
          六元。
      ３、九十五年一月十四日在臺北市「金泰豐銀樓」購買金
          飾，刷卡四筆一萬元、二萬二千元、一萬九千五百元
          、二萬一千元，以上合計七萬二千五百元。
      ４、玉山銀行信用卡循環利息五百五十一元。
      ５、臺灣中小企業銀行信用卡循環利息四百三十五元。
      ６、新竹商業銀行信用卡循環利息四百三十七元。
      ７、以上利息自九十五年二月起至十月原告清償時止，循
          環費用一萬一千三百八十四元。
          綜上１至７各項合計原告受有九萬零九百十九元之財
          物損失；又被告編織各項謊言，利用原告感情之弱點
          騙財騙色，使原告身心受創，為揭穿其惡行，原告往
          來奔波，辛勞舉證，非能僅以上開受損財產計算損失
          ，併請求十萬元之精神慰撫金。以上合計請求十九萬
          零九百十九元，及以周年利率百分之五計算之利息，
          以資慰藉。
三、證據：提出中國信託存摺影本一件、郵局存摺影本一件、刷
　　　　　卡單影本四件、金飾保單影本一件、銀行信用卡對帳
　　　　　單影本六件為證，並請求援用臺灣高等法院九十五年
  　　　　度上易字第二四七五號案件之卷證資料。
乙、被告方面：
一、聲明：原告之訴駁回。
二、陳述：此為男女感情糾紛，被告並未詐騙原告之財物。
   理  由
一、查原告主張被告化名為「魏焰龍」，於九十五年一月間以帳
    號「ＩＯＲＩ00000000」登入「雅虎奇摩網路聊天
    室」結識原告（網路名稱為ＣＡＴ），並於同年月十三日上
    網通訊時，獲悉原告近日感情不順且欲尋找工作，竟基於意
    圖為自己不法所有之犯意，欲自原告處騙取金錢。被告先佯
    稱自己為「中國信託商業銀行松山分行」襄理，條件符合原
    告期待交往之對象，藉此遊說原告把握機會等語，以取得原
    告之信任，旋於當日晚上南下臺中與原告見面，並表示要帶
    原告北上散心，且要求原告攜帶信用卡。待翌（十四）日凌
    晨七時許，二人抵達臺北市○○○路「信洲大飯店」投宿，
    被告即詐稱可代為將信用卡之額度調高，先指示原告電詢銀
    行信用卡刷卡額度，再佯稱願作原告之男友，將匯款供養，
    要求原告將現有之郵局及銀行帳戶內之存款餘額領出以免混
    淆，致使原告陷於錯誤，在被告陪同下，前往臺北市○○區
    ○○路一段四十號「第一銀行建成分行」，利用自動櫃員機
    提領原告名下「中國信託商業銀行」帳戶內存款二千元、郵
    局帳戶內存款三千六百元，並交付予被告；再於同日中午十
    二時許，前往臺北市大同區○○○路○段四十七號「金泰豐
    銀樓有限公司」，被告表示欲贈送原告金飾，惟因款項不足
    ，要求原告代為刷卡墊付，並向銀樓負責人陳德宇表示係為
    購買二人結婚之首飾，使原告不疑有他，遂以新竹商業銀行
    、玉山商業銀行、臺灣企銀之信用卡，分別刷卡二萬二千元
    （玉山）、一萬元（玉山）、一萬九千五百元（臺企）及二
    萬一千元（新竹商銀），惟因金飾重量不足，陳德宇遂當場
    退還八千元。被告收受上開現金及金飾後，先收放在其代揹
    之原告手提包內，期間藉故上廁所，在廁所中取走現金及金
    飾後，即聲稱另有要事，指示原告返家等候聯絡，待原告於
    返回臺北縣板橋市家人住處途中，發覺上開提款及退款現金
    、金飾皆不翼而飛。被告以此詐欺方法詐騙原告金錢及金飾
    乙節，雖為被告所爭執，惟經本院九十五年度上易字第二四
    七五號刑事案件審理，綜合全案辯論意旨，認定上揭犯罪屬
    實，判決被告詐欺罪刑，有該案卷證資料可稽，原告主張援
    用上開刑事判決所認定之事實及證據，應屬可採。從而原告
    主張被告詐欺犯罪致其受有損害等情，可認為真實。
二、按因犯罪而受損害之人，於刑事訴訟程序得附帶提起民事訴
    訟，對於被告及依民法負賠償責任之人，請求回復其損害。
    又法院認為原告之訴不合法或無理由者，應以判決駁回之；
    認為原告之訴為有理由者，應依其關於請求之聲明，為被告
    敗訴之判決，刑事訴訟法第四百八十七條第一項、第五百零
    二條第一項、第二項分別定有明文。次按因故意或過失，不
　　法侵害他人之權利者，負損害賠償責任，民法第一百八十四
  　條第一項前段亦有明文。查本件被告詐取之財物，僅有中國
    信託提領之二千元，自郵局提領之三千六百元現金，價值六
    萬四千五百元之金飾（刷卡金額七萬二千五百元扣除退款八
    千元），及金泰豐銀樓退款之現金八千元，以上合計七萬八
    千一百元，原告自得依民法第一百八十四條第一項前段之規
    定，請求被告賠償其損害。至原告所提自銀行、郵局提款之
    手續費合計十二元、信用卡循環利息合計一萬二千八百零七
    元，均係因原告與各銀行、郵局間所定之契約而生，與被告
　　之侵權行為無直接因果關係，其併入詐欺侵權行為所受損害
　  ，自屬無據。又民法第一百九十五條第一項規定，不法侵害
    他人之身體、健康、名譽、自由、信用、隱私、貞操，或不
　　法侵害其他人格法益而情節重大者，被害人雖非財產上之損
　  害，亦得請求賠償相當之金額，其名譽被侵害者，並得請求
    回復名譽之適當處分，亦即須人格權受有侵害始得請求慰撫
    金。本件原告係受詐欺損失財物，並非人格權受有侵害，是
    其請求非財產之損害賠償十萬元，亦無所據，均應駁回之。
三、從而，原告依據民法第一百八十四條第一項前段之規定，請
    求被告賠償七萬八千一百元，及自起訴狀繕本送達之翌日即
    九十六年一月六日起至清償日止，按週年利率百分之五計算
    之利息，為有理由，應予准許；逾此部分之請求，為無理由
    ，應予駁回。
四、原告雖未請求宣告假執行，但本判決所命給付之金額未滿五
    十萬元，依民事訴訟法第三百八十九條第一項第五款規定，
    本院依職權對原告勝訴部分宣告假執行。
據上論結，本件原告之訴為一部有理由、一部無理由，依刑事訴
訟法第五百零二條第二項、第四百九十一條第十款，民事訴訟法
第七十九條但書、第三百八十九條第一項第五款，判決如主文。
中　　華　　民　　國　　96　　年　　5 　　月　　15　　日
                  刑事第四庭  審判長法  官  蔡秀雄
                                    法  官  陳國文
                                    法  官  鄭水銓
以上正本證明與原本無異。
本判決不得上訴。
                                    書記官  劉貞達
中　　華　　民　　國　　96　　年　　5　 　月　　18　　日
